# 请教陈版，用原材料供应、市场准入换取的对方公司的股权的入账价值怎么确认？谢谢

提问人：feng0549 时间：2016-03-08 21:54:16
请教陈版，用原材料供应、市场准入换取的对方公司的股权的入账价值怎么确认？ 谢谢

回答人：chenyiwei
理论上应等于原材料供应业务渠道、市场准入许可等资源的公允价值。这种公允价值一般不能直接计量，最多只能参考同时发生的入股或股权转让的交易价格推算。最终采用的计算方法需结合具体案例中可获取的信息采用个案方式确定。

提问人：feng0549 时间：2016-03-09 09:42:54
谢谢陈版，用股权的评估价值入账可以吗，是不是适用按照非货币性资产交换的准则？

回答人：chenyiwei
可以参照非货币性资产交换准则中的商业实质概念，认为此类交易具有商业实质。公允价值应按照最容易取得、最可靠的方式确定。